臺灣板橋地方法院刑事判決　　　　　　　96年度易字第1421號
聲　請　人　臺灣板橋地方法院檢察署檢察官
被　　　告　乙○○
　　　　　　　　　　〔
上列被告因竊盜案件，經檢察官聲請以簡易判決處刑〔聲請簡易
判決處刑書案號：９６年度速偵字第７８號〕；本院認有刑事訴
訟法第４５１條之１第４項但書之情形，適用通常程序審理，經
裁定行簡式審判程序，茲判決如下：
    主  文
乙○○所犯如附表所示之罪，各處如附表「宣告罪刑」欄所示罪
、刑；各減為附表「減得之刑」欄所示之刑；應執行有期徒刑陸
月，如易科罰金，以新臺幣壹仟元折算壹日。
    事  實
壹、乙○○前於〔一〕民國〔下同〕９０年間，因違反毒品危害
    防制條例案〔臺灣板橋地方法院檢察署９０年度毒偵緝字第
    ６３６號〕，經本院判處有期徒刑陸月，如易科罰金，以銀
    元參佰元折算壹日確定，嗣於９１年１０月１１日執行完畢
    。〔二〕９２年間，因施用毒品案〔臺灣板橋地方法院檢察
    署９２年度毒偵字第２５２３號〕，經本院判處有期徒刑拾
    月確定。〔三〕９２年間，因贓物案〔臺灣板橋地方法院檢
    察署９２年度偵字第１４５８０號〕，經本院判處有期徒刑
    伍月，如易科罰金，以銀元參佰元折算壹日確定。〔四〕上
    列〔二〕、〔三〕所示徒刑，經更定執行刑為有期徒刑壹年
    貳月確定，嗣於９４年５月１５日執行完畢。
貳、乙○○未見悔悟，竟〔壹〕意圖為自己不法之所有，於９６
    年１月４日夜間即１７時４４分許，侵入臺北縣蘆洲市○○
　　路２２７巷２２弄３２號６樓甲○○住宅，以徒手之方式，
　  竊取甲○○所有晾曬於上址門前走道上之衣服、運動褲及休
    閒褲各１件〔價值約新臺幣６００元〕得手。〔貳〕復另行
    起意，於同日夜間即１８時３０分許，侵入臺北縣蘆洲市○
　　○路２２７巷２２弄２６號３樓丙○○住宅，竊取丙○○所
　  有置放於上址門前之愛迪達休閒鞋１雙〔價值約新臺幣１８
    ００元〕得手。嗣於同日夜間１８時４０分許，在臺北縣蘆
    洲市○○路２２７巷１４號前，經警查獲。
參、案經甲○○、丙○○分別訴由臺北縣政府警察局蘆洲分局報
    告臺灣板橋地方法院檢察署檢察官偵查後，聲請以簡易判決
    處刑。
    理  由
壹、上揭事實，業據被告坦承不諱〔參見本院準備程序筆錄、簡
    式審判筆錄〕，核與告訴人甲○○、丙○○指訴被害情節〔
    參見偵卷第１２頁至第１６頁，互核相符，復有贓物認領保
　　管單〔附偵卷　第２１頁、第２２頁〕、查獲現場照片〔附
  　偵卷第２６頁至第２９頁〕足佐，堪認被告自白情節，與事
    實相符。且查：被告係於９６年１月４日１８時３０分許，
    為事實欄貳─〔貳〕所示犯行〔聲請簡易判決處刑書載為同
    日１８時４０分許〕，業據其於偵訊時供明〔參見偵卷第５
    １頁〕；又９６年１月４日「日落時間」為「１７時２５分
    」，被告為事實欄貳─〔壹〕、〔貳〕所示犯行時，均為「
    夜間」；爰補正如事實欄貳。本件事證明確，被告之上揭犯
    行，堪予認定。
貳、核被告所為事實欄貳─〔壹〕、〔貳〕所示犯行，均係犯刑
    法第３２１條第１項第１款之夜間侵入住宅竊盜罪。所犯上
    揭貳罪，犯意各別，時、地互殊，應分論併罰。聲請簡易決
    處刑書認被告所為，係犯刑法第３２０條第１項之普通竊盜
    罪，惟公訴人業於本院審判期日變更為同法第３２１條第１
    項第１款之夜間侵入住宅竊盜罪，即應就變更後之罪名，將
    本案審結之。被告前犯事實欄壹─〔一〕、〔二〕、〔三〕
    所示之罪，經法院判處徒刑確定，嗣先後於「９１年１０月
    １１日」、「９４年５月１５日」執行完畢，此有臺灣高等
    法院被告前案紀錄表附本院卷足稽，伍年之內，故意再犯有
    期徒刑以上之上列貳罪，依累犯之規定，加重其刑。中華民
　　國九十六年罪犯減刑條例第５條規定「本條例施行前，經通
  　緝而未於中華民國９６年１２月３１日以前自動歸案接受偵
    查、審判或執行者，不得依本條例減刑。」係指於該條例施
    行前經通緝，而未於９６年１２月３１日自動歸案者，不得
    依該條例減刑，如係於該條例施行後，始因逃匿而通緝者，
    即不適用上開條例第５條之規定〔最高法院８１年度台非字
    第６７號判決意旨參照〕。被告係於中華民國九十六年罪犯
    減刑條例施行後，始因逃匿而通緝，即無同條例第５條之適
    用。末按被告犯罪時間在９６年４月２４日以前，應按中華
　　民國九十六年罪犯減刑條例規定減其宣告刑二分之一。爰審
  　酌被告犯罪之動機、目的、手段、所致之損害，暨犯罪後態
    度等一切情狀，量處如主文所示之刑，並諭知減得之刑，暨
    定應執行之刑、諭知易科罰金之折算標準。
據上論斷，應依刑事訴訟法第４５２條、第２８４條之１、第２
７３條之１第１項、第２９９條第１項前段，刑法第３２１條第
１項第１款、第４７條第１項、第５１條第５款、第４１條第１
項前段、第２項，中華民國九十六年罪犯減刑條例第２條第１項
第３款、第７條、第９條、第１０條，判決如主文。
本案經檢察官劉仕國到庭執行職務。
中　　華　　民　　國　　96　　年　　10　　月　　8 　　日
                  刑事第一庭    法　官  陳福來
以上正本證明與原本無異。
如不服本判決應於送達後10日內向本院提出上訴狀。
                                書記官　林兆嘉
中　　華　　民　　國　　96　　年　　10　　月　　8 　　日
附表：
┌──┬───────┬───────┬───────┐
│編號│犯　罪　事　實│宣　告　罪　刑│減　得　之　刑│
├──┼───────┼───────┼───────┤
│一  │事實欄貳─〔壹│乙○○於夜間侵│減為有期徒刑參│
│    │〕            │入住宅竊盜，累│月又拾伍日，如│
│    │              │犯，處有期徒刑│易科罰金，以新│
│    │              │柒月。        │臺幣壹仟元折算│
│    │              │              │壹日。        │
├──┼───────┼───────┼───────┤
│二  │事實欄貳─〔貳│乙○○於夜間侵│減為有期徒刑參│
│    │〕            │入住宅竊盜，累│月又拾伍日，如│
│    │              │犯，處有期徒刑│易科罰金，以新│
│    │              │柒月。        │臺幣壹仟元折算│
│    │              │              │壹日。        │
└──┴───────┴───────┴───────┘
附錄壹：本件論罪科刑參考法條：
刑法第３２１條：
犯竊盜罪而有左列情形之一者，處六月以上、五年以下有期徒刑
：
一、於夜間侵入住宅或有人居住之建築物、船艦或隱匿其內而犯
    之者。
二、毀越門扇、牆垣或其他安全設備而犯之者。
三、攜帶兇器而犯之者。
四、結夥三人以上而犯之者。
五、乘火災、水災或其他災害之際而犯之者。
六、在車站或埠頭而犯之者。
前項之未遂犯罰之。
附錄貳：告訴人、被害人、被告上訴權利告知書：
一、如果您是告訴人或被害人而對本判決不服，請書具不服的理
    由狀，向臺灣板橋地方法院檢察署提出聲請，請求檢察官上
    訴。但要注意可以上訴的期間只有１０天，而且這項可以上
    訴的期間，是以檢察官收受判決正本的日期起算，不是從您
    收到判決以後起算。
二、如果您是被告而對本判決不服，可以在您收到判決後１０天
    內提起上訴，而上訴的目的，既然是希望改變原來的判決，
    所以您的上訴狀一定要記載上訴的具體理由。
三、如果您是被告，也可以在１０天的上訴期間內，先行提出上
    訴狀，但要注意在１０天上訴期間屆滿後的２０天內，向原
    來判決的法院，補提上訴理由狀。
四、如果您有什麼訴訟程序的疑問，可以就近到任何法院的聯合
    服務中心洽詢，也可以依照法律扶助法的規定，向法律扶助
    基金會請求法律扶助。
    法律扶助基金會板橋分會
    　　　地址：臺北縣板橋市○○路○段268號10樓
　　　　　電話：(00)0000-0000
　　　　　傳真：(00)0000-0000
          Email:banciao@laf.org.tw
    法律扶助基金會臺北分會
　　　    地址：臺北市○○○路○段200號6樓
　　　　　電話：(00)0000-0000
　　　　　傳真：(00)0000-0000
　　　　　Email:taipei@laf.org.tw
